【裁判字號】    97,訴,1084
【裁判日期】    971107
【裁判案由】    搶奪等
【裁判全文】
臺灣新竹地方法院刑事判決          97年度訴字第1084號
公  訴  人  臺灣新竹地方法院檢察署檢察官
被      告  丙○○
                    （
上列被告因搶奪等案件，經檢察官提起公訴（97年度偵字第6527
號），本院依簡式審判程序判決如下：
    主    文
丙○○竊盜，累犯，處有期徒刑伍月；又意圖為自己不法之所有
，而搶奪他人之動產，累犯，處有期徒刑捌月。應執行有期徒刑
拾壹月。
    事    實
一、
(一)、丙○○前因竊盜案件，經臺灣高等法院以95年度上易字第18
    17號判決處有期徒刑8 月確定，復因違反毒品危害防制條例
    案件，經本院以95年度訴字第800號判決處有期徒刑8月，嗣
    經減刑並定應執行刑為有期徒刑1年3月確定，於民國96 年9
    月2日縮刑期滿執行完畢。
(二)、詎仍不知戒慎其行，復因無資力繳付房租，竟基於意圖為自
    己不法所有之犯意，先於97年9 月24日17時許，在新竹縣竹
    北市縣○○路420 號前，以自備鑰匙竊取乙○○所有停放該
    處之車牌號碼LZP-786 號機車，得手後復騎乘該機車尋覓搶
    奪對象，行經新竹縣竹北市東元醫院前，見甲○○將背包放
    置在所騎乘之車牌號碼150-BWH 號機車前腳踏板上，有機可
    趁，先佯裝詢問甲○○新竹市區如何前往，竟基於意圖為自
    己不法所有之犯意，尾隨甲○○，於同日17時30分許，行經
    新竹市○○路與慈雲路口時，趁甲○○停等紅燈不注意之際
    ，搶奪上開甲○○置於機車前腳踏板上之背包（內有威寶行
    動電話卡共5 片、尊爵牌香菸乙包），得手後，隨即騎車逃
    逸。嗣因丙○○至埔頂路橋旁翻找上開搶得女用背包內之財
    物，經員警陳清榮、林以諾執行巡邏勤務時發覺有異，欲上
    前盤查，丙○○見到警方即加速逃逸，復逃至新竹市○○路
    99 項17 弄18號之死巷內，經其他支援警力到場後合力逮捕
    丙○○，並當場扣得其行竊之車牌號碼LZP-786 號機車及行
    搶之背包乙只（車牌號碼LZP-786 號機車已發還乙○○、背
    包及其內威寶行動電話卡共5 片、尊爵牌香菸乙包已發還甲○○），始悉上情。
二、案經新竹市警察局第二分局報告臺灣新竹地方法院檢察署檢
    察官偵查起訴。
    理    由
一、本件被告丙○○所犯竊盜、搶奪罪，均係非死刑、無期徒刑
    、最輕本刑為3 年以上有期徒刑之罪，或高等法院管轄第一
    審之案件，被告於本院準備程序進行中，就被訴事實為有罪
    之陳述，經本院合議庭認合於刑事訴訟法第273條之1第1 項
    之規定，裁定進行簡式審判程序，合先敘明。
二、上揭犯罪事實，業據被告於警詢、偵查、本院羈押訊問、準
    備程序及簡式審判程序中坦白承認，核與證人乙○○、甲○○於警詢時指述之情結大致相符（分別見偵查卷第10頁至12
    頁、13頁至14頁），並有新竹市警察局第二分局搜索、扣押
    筆錄乙份（見偵查卷第15頁至17頁）、扣押物品目錄表乙份
    （見偵查卷第18頁）、贓物認領保管單2 紙（見偵查卷第18
    頁至19頁）、新竹縣政府警察局車輛協尋電腦輸入單2 紙（
    見偵查卷第21頁至22頁）及採證照片12張（見偵查卷第23頁
    至28頁）、員警陳清榮出具之偵查報告乙紙（見偵卷第58頁
    ）等在卷足憑，足見被告自白內容確與事實相符，可以採信
    ，本案事證明確，被告犯行洵堪認定，自應依法予以論罪科
    刑。
三、論罪科刑：
(一)、罪名：核被告所為，係犯刑法第320條第1項竊盜罪、刑法第
    325條第1項之搶奪罪。上開2 罪，犯意各別，行為互殊，罪
    名有異，應予分論併罰。
(二)、累犯：被告有事實欄一(一)所示前科，有臺灣高等法院被告前
    案紀錄表乙份附卷可稽，其受有期徒刑之執行完畢，5 年內
    再故意犯本件有期徒刑以上之罪，均為累犯，應依刑法第47
    條第1項之規定加重其刑。
(三)、量刑：爰審酌被告曾有前科紀錄，素行不佳，其年輕力壯卻
    好逸惡勞，不思以己力賺取財物，不尊重他人之財產權，因
    圖一時之私慾而行搶奪之犯罪動機與目的、犯罪之手段，除
    使被害人財物損失外，另造成被害人心裡恐懼，惡性不輕，
    且所為嚴重影響社會治安，參以被告犯後坦承犯行，已知悔
    悟，行竊及行搶所得均已發還被害人，態度尚可等一切情狀
    ，分別量處如主文所示之刑，並定其應執行之刑，以資懲儆
    。
(四)、被告供上開竊盜犯行所用之鑰匙乙支，雖為被告所有，且供
    上開竊盜犯行所用之物，然被告為警追捕過程中業已滅失，
    此據被告供承在卷（見本院卷第12頁），本院無從為沒收之
    宣告，附此敘明。
據上論斷，應依刑事訴訟法第273條之1第1 項、第299條第1項前
段，刑法第320條第1項、第325條第1 項、第47條第1項、第51條
第5款，刑法施行法第1條之1，判決如主文。
本案經檢察官洪裕翔到庭執行職務。
中    華    民    國     97    年    11    月    7    日
                  刑事第三庭  法  官  林惠君
以上正本證明與原本無異。
如不服本判決，應於收受本判決後10日內向本院提出上訴書狀。
上訴書狀應敘述具體理由，未敘述上訴理由者，應於上訴期間屆
滿後20日內補提理由書狀於本院（均須按他造當事人之人數附繕
本，並請勿「逕送上級法院」）。
中    華    民    國    97    年     11    月    7    日
                              書記官  蔣淑君
附錄本案論罪科刑法條：
刑法第320條第1項
意圖為自己或第三人不法之所有，而竊取他人之動產者，為竊盜
罪，處5年以下有期徒刑、拘役或5百元以下罰金。
第325條第1項
意圖為自己或第三人不法之所有，而搶奪他人之動產者，處6 月
以上5年以下有期徒刑。


司法院資訊處製作；財團法人民間司法改革基金會備份。
